【裁判字號】    89,訴,711
【裁判日期】    891229
【裁判案由】    妨害自由
【裁判全文】
臺灣屏東地方法院刑事判決                          八十九年度訴字第七一一號
    公  訴  人  臺灣屏東地方法院檢察署檢察官
    被      告  乙○○
右列被告因妨害自由案件，經檢察官提起公訴（八十九年度偵字第六八三九號），本
院判決如左：
     主  文
乙○○連續對於直系血親尊親屬私行拘禁，處有期徒刑肆月，緩刑貳年。
     事  實
一、乙○○基於妨害自由之概括犯意，自民國八十九年八月中旬某日起，私行將其母
    甲○○○拘禁在屏東縣高樹鄉○○村○○路十三號旁之房屋內，且將該房屋大門
    反鎖，另在房屋窗戶外部加裝鐵條，剝奪甲○○○之行動自由，嗣為警於同年十
    二月三日九時三十分許當場查獲。
二、案經甲○○○訴由屏東縣警察局里港分局移送台灣屏東地方法院檢察署檢察官偵
    查起訴。
     理  由
一、訊之被告乙○○固坦認於右揭時地將其母反鎖屋內，惟辯稱：為顧及其母之安全
    ，避免其外出跌倒及亂服成藥云云。經查：右揭事實，業據告訴人甲○○○指述
    甚詳，核與證人王小玲在警訊供述之情相符，並有拘禁現場照片等張附卷可憑；
    又被告未思妥善照料年邁母親，竟剝奪其母之行動自由，堪認被告僅圖個人之便
    利，上開所辯，係屬卸詞，洵不足採，事證明確，被告犯行堪以認定。
二、核被告所為係犯刑法第三百零二條第一項之私行拘禁罪。被告先後多次私行拘禁
    其母，時間緊接，犯罪構成要件相同，顯係基於概括犯意反覆為之，為連續犯，
    依刑法第五十六條規定論以一罪，並加重其刑。又被告係對於直系血親尊親屬私
    行拘禁，併依刑法第三百零三條規定加重其刑。同時有二加重事由，應予遞加。
    茲審酌被告剝奪人行動自由之動機、目的、手段、所生危害、部分坦認等情及其
    他一切情狀，爰量處如主文所示之刑。又被告前未曾受有期徒刑以上刑之宣告，
    有其全國前案紀錄表在卷足參，其經此番追訴審判，當知警惕而無再犯之虞，本
    院認其所受宣告刑，以暫不執行為適當，爰依刑法第七十四條第一款規定宣告緩
    刑二年，用啟自新。
據上論斷，應依刑事訴訟法第二百九十九條第一項前段，刑法第五十六條、第三百零
二條第一項、第三百零三條、第七十四條第一款、罰金罰鍰提高標準條例第一條前段
，判決如主文。
中      華      民      國      八十九    年    十二    月    二十九    日
                                      臺灣屏東地方法院刑事第一庭
                                          法  官    蕭世昌
右正本證明與原本無異。
對於本判決如有不服應於收受送達後十日內向本院提出上訴書狀上訴於台灣高等法院
高雄分院並按他造當事人之人數附具繕本。
                                          書記官   曾文玲
中      華      民      國      八十九    年    十二    月    二十九    日
附錄本判決論罪法條：
刑法第三百零二條：私行拘禁或以其他非法方法，剝奪人之行動自由者，處五年以下
有期徒刑、拘役或三百元以下罰金。


司法院資訊處製作；財團法人民間司法改革基金會備份。
